最高法院刑事裁定　　　　　　　　　　111年度台抗字第788號
抗　告　人　楊淙捷
 
 
上列抗告人因搶奪案件，不服臺灣高等法院臺中分院中華民國11
1年4月13日駁回聲請再審之裁定（111 年度聲再字第69號），提
起抗告，本院裁定如下：
    主  文
抗告駁回。
    理  由
一、本件抗告人楊淙捷因搶奪案件（下稱本案），對於原審法院
    民國109年10月21日109年度上訴字第1803號確定判決（嗣經
    本院110 年度台上字第1444號程序判決駁回上訴確定，下稱
    原確定判決）聲請再審，其聲請意旨略稱：本案僅有被害人
    楊沛淋之警詢指證及警方調閱路口監視器錄影，惟該錄影畫
    面僅能證明抗告人曾經行經案發地，並無紀錄被害人指稱之
    搶奪畫面，而該處係交通往來頻繁之地，何以並無其他目擊
    證人可以證明？且抗告人並非現行犯，警方竟逕行拘提抗告
    人，要抗告人脫去身上衣褲，作為證據，且未待被害人之指
    認，即將抗告人上銬移送檢察官訊問，其執行拘提及採證程
    序已有瑕疵。而被害人於第一審已證稱伊當時係騎機車遭搶
    後跌倒，腦中一片空白，只知道有人騎車經過等語，如何能
    指認抗告人行搶，其指證已有矛盾，指認程序亦不合法，原
    確定判決徒憑被害人之指訴，即論處抗告人犯搶奪未遂罪刑
    ，已違反無罪推定之原則，爰聲請再審等語，並提出監察院
    函文副本3紙為證。
二、原裁定略以： 
  ㈠聲請意旨主張警方執行拘提及採證程序有重大瑕疵部分，僅
    提出監察院將抗告人陳情案轉請彰化縣政府、法務部、司法
    院妥處逕復之函文副本3 份，並未檢附任何證據足認有司法
    警察官或司法警察於承辦本案時犯職務上之罪，已經判決確
    定或其刑事訴訟不能開始或續行，非因證據不足之情形，尚
    與刑事訴訟法第420條第1項第5 款規定之再審要件不相符合
    ；且抗告人所提上開監察院函文副本，亦非屬刑事訴訟法第
    420條第1項第6 款所稱之新事實、新證據，自亦與該款規定
    之再審要件不合。
  ㈡原確定判決認定抗告人有於108年9月3日5時7分許，騎乘YBJ
    -229號機車，在彰化縣○○鄉○○路0段000號前，趁被害人
    騎乘EYW-092 號機車未及防備之際，自被害人機車左後方趨
    前徒手搶奪其掛於機車左把手之手提包，因被害人發覺受搶
    後緊抓手提包而未遂之搶奪犯行，係依憑抗告人供承於案發
    時間騎乘YBJ-229 號機車行經案發地點之情節、被害人之證
    述、路口監視器錄影光碟及勘驗筆錄、監視器畫面翻拍照片
    、相關扣押物品、案發當日地理位置圖及地理時間、蒐證照
    片、車輛詳細資料報表等證據資料綜合判斷後，認定抗告人
    確有上開搶奪未遂犯行。並於判決理由中說明：被害人歷次
    就其受害情節之陳述均屬一致，且被害人並無提出告訴之意
    ，又已撤回對抗告人傷害及毀損罪部分之告訴，則其自無誣
    陷抗告人之動機；而被害人所受傷勢、就醫時間、所騎乘機
    車之損壞痕跡，均與被害人提出之診斷證明書、案發當日由
    警員拍攝之被害人與車號000-000 號機車之蒐證照片相符；
    又經第一審勘驗包含彰化縣二水鄉員集路、文昌路口全景等
    6 個監視器錄影畫面結果：自民族路、員集路口，沿員集路
    往東方向，到惠民路、員集路口，員集路往西方向之區間路
    段，於108年9月3日5時5分5秒到5時7分32秒均無其他普通重
    型機車經過，堪認本案搶奪未遂犯行係抗告人所為等旨，就
    抗告人否認犯行之辯解何以不足以採信，亦依據卷內資料詳
    加指駁論述明白。本件其餘再審聲請意旨，均係對原確定判
    決業已詳為說明及審酌之事項，徒憑己見而為不同之評價，
    並不符合刑事訴訟法第420條第1項第6 款或其他各款規定之
    再審事由。因認抗告人聲請再審，並無理由，而予駁回等旨
    。於法並無不合。
三、抗告意旨仍執與聲請意旨相同之說詞，指摘原裁定違誤，核
    係就原裁定已經說明之事項，徒憑己意再事爭執，其抗告為
    無理由，應予駁回。
據上論結，應依刑事訴訟法第412條，裁定如主文。
中    華    民    國   111    年    6     月    22    日
                  刑事第九庭審判長法  官  蔡  彩  貞  
                                  法  官  鄧  振  球  
                                  法  官  梁  宏  哲  
                                  法  官  周  盈  文  
                                  法  官  蔡  廣  昇  
本件正本證明與原本無異
                                  書記官
中    華    民    國   111    年    6     月    27    日